# 请教陈版：关于 1511 号准则

提问人：lu760314 时间：2011-11-04 15:45:16
陈版，审计准则 1511 号：对应数据和比较财务报表有什么区别

回答人：chenyiwei
回复 lu760314 的帖子
简单来说：
常规年度财务报表中的前期比较数据，在 1511 号审计准则中属于对应数据，本身不构成一套完整的财务报表，因此在审计意见中也无需单独提及该前期比较数据。 比较财务报表是同时列报的多期财务报表，每一期报表都是独立的（只是为了某种目的而并排列示），也都是同等重要的。审计意见必须提及其中的每一期数据，分别表达对其中所列的各期数据的审计意见。典型例子是IPO三年一期申报财务报表。